臺灣桃園地方法院刑事判決
                                     108年度金訴字第61號
公  訴  人  臺灣桃園地方檢察署檢察官 
被      告  紀怡伸



上列被告因詐欺等案件，經檢察官提起公訴（107年度偵字第264
86號、第26585號、第29108號、第30056號），本院判決如下：
    主  文
紀怡伸犯三人以上共同詐欺取財罪，處有期徒刑壹年肆月。
    事  實
一、紀怡伸係址設桃園市○○區○○路00號1樓紀怡鋼鐵工程有限公
    司（下稱紀怡公司）之負責人，而依其智識程度及社會經驗
    ，可預見將金融機構帳戶存摺、提款卡及密碼提供他人
    ，可能供詐騙集團將詐欺犯罪所得款項匯入，並藉此達到掩
    飾詐欺犯罪所得去向之目的，仍基於幫助他人詐欺取財、掩
    飾詐欺犯罪所得去向之洗錢不確定故意，於民國107年5月7
    日下午2時10分前某時，在臺灣地區某不詳處所，將個人所
    申辦之臺灣土地銀行（下稱土地銀行）桃園分行帳號000000
    000000號（下稱紀怡伸帳戶）之存摺、提款卡及密碼，及所
    持有以紀怡公司名義所申辦之土地銀行桃園分行帳號000000
    000000號（下稱紀怡公司帳戶）帳戶之提款卡及密碼，以不
    詳方式，提供與真實姓名年籍不詳之詐欺集團所屬成年成員
    。嗣該詐欺集團成年成員取得上開2帳戶之資料後，即意圖
    為自己不法所有，基於詐欺取財之犯意，以附表所示之詐騙
    方式，詐騙附表所示之告訴人，致其等陷於錯誤，因而分別
    於附表所示之匯款時間、地點，匯款如附表所示之金額至上
    開附表所示之帳戶內，其中紀怡伸帳戶部分之款項交由呂逸
    豪（所涉詐欺罪嫌，另經本院以109年度金訴字第55號判決
    ）負責提領。然因詐欺集團成年成員無法提領紀怡公司帳戶
    內之款項新臺幣（下同）45萬元，乃於107年5月9日上午11
    時許指示紀怡伸負責協同至銀行臨櫃提款，紀怡伸明知現今
    詐騙集團多分工細密，或負責機房架設、或職司電話通聯詐
    騙、或有車手負責取款，為三人以上之詐騙集團，竟將原幫
    助詐欺取財、幫助洗錢之犯意，提升至三人以上共同詐欺取
    財及洗錢之犯意聯絡，與某真實姓名年籍不詳之詐欺集團成
    員3人，一同於107年5月9日下午3時27分，至桃園市○○區○○
    路00號之土地銀行桃園分行，由紀怡伸臨櫃辦理提領帳戶內
    之45萬元，並將之交付與該詐欺集團成員，以此製造金流斷
    點，掩飾、隱匿上開特定犯罪所得之去向。嗣經附表所示之
    告訴人於匯款後驚覺有異，乃報警處理，經警於107年5月8
    日下午5時50分查獲呂逸豪，再循線追查後，始查悉上情。
二、案經林麗珠訴由臺南市政府警察局第六分局報告臺灣臺南地
    方檢察署檢察官；黃林玉秀訴由臺中市政府警察局第六分局
    報告臺灣臺中地方檢察署檢察官；鄭燦勳訴由新北市政府警
    察局淡水分局報告臺灣士林地方檢察署檢察官陳請臺灣高等
    檢察署檢察長核轉臺灣桃園地方檢察署檢察官；基隆市警察
    局移送臺灣桃園地方檢察署檢察官偵查起訴。
    理  由
壹、程序部分：
一、按被告以外之人於審判外之言詞或書面陳述，除法律有規定
    者外，不得作為證據；又被告以外之人於審判外之陳述，雖
    不符合刑事訴訟法第159條之1至第159條之4之規定，但經當
    事人於審判程序同意作為證據，法院審酌該言詞陳述或書面
    陳述作成時之情況，認為適當者，亦得為證據；又當事人、
    代理人或辯護人於法院調查證據時，知有第159條第1項不得
    為證據之情形，而未於言詞辯論終結前聲明異議者，視為有
    前項之同意，刑事訴訟法第159條第1項及第159條之5分別定
    有明文。查本判決下列所引用之各該被告以外之人所為審判
    外之陳述以及其他書面陳述，雖屬傳聞證據，惟當事人於本
    院準備程序中就上開證據之證據能力均表示無意見，並同意
    有證據能力（見金訴卷一第83頁），且迄至言詞辯論終結前
    亦未再聲明異議，本院審酌上開證據資料製作時之情況，尚
    無違法不當之瑕疵，亦認為以之作為證據應屬適當，爰依刑
    事訴訟法第159條之5規定，認前揭證據資料均有證據能力。
二、本件認定事實所引用之本件卷內之非供述證據，檢察官及被
    告均未主張排除前開證據之證據能力，且迄於本院言詞辯論
    終結前均未表示異議，本院審酌前開非供述證據並無證據證
    明係公務員違背法定程序所取得，亦無刑事訴訟法第159條
    之4之顯有不可信之情況與不得作為證據之情形，是本件認
    定事實所引用之本件卷內之非供述證據，均認為有證據能力
    。
貳、實體部分：
一、認定事實所憑之證據及理由：
　　訊據被告紀怡伸固坦承有申辦上開紀怡伸帳戶及紀怡公司帳
    戶，且於107年5月9日曾臨櫃提款45萬元交予他人等事實，
    惟矢口否認本案犯行，辯稱：紀怡伸帳戶之帳戶資料是我在
    107年2月至6月遺失的，當時我把上開物品放在我龜山區中
    興路貨櫃屋前面的空地；紀怡公司帳戶是有3個人在107年5
    月9日來找我，說有款項45萬元誤匯入帳戶，要我幫忙領出
    來云云。經查：
  ㈠被告上開坦承部分，業據其於警詢、偵訊及本院準備程序及
    審理時均供述明確（見臺南警卷第1至2反頁，偵26486卷第9
    至10頁，偵26585卷第4至6反、82至83頁、士檢卷第5至8、9
    4至98頁、審金訴卷第63至69頁、金訴卷一第77至85、145至
    159頁、金訴卷二第229至254頁），並有臺灣土地銀行桃園
    分行110年2月3日桃園字第1100000364號函檢附紀怡伸帳戶
    、紀怡公司帳戶交易明細（見金訴卷二第133至142頁），是
    此部分之事實，首堪認定。而如附表所示之告訴人林麗珠、
    黃林玉秀、鄭燦勳等3人分於如附表所示之時間，遭本案詐
    欺集團成員以如附表所示之詐騙方式，詐欺如附表所示之金
    額等節，分有如附表證據資料欄所示之卷證可資佐證，此亦
    為被告所不爭，故此部分事實，亦堪認定。
  ㈡紀怡伸帳戶部分：
　⒈被告雖辯稱：我沒有把紀怡伸帳戶的帳戶資料提供給別人，
    我是遺失了，我的帳戶密碼是我的生日，我女友會幫我管錢
    ，她有將密碼抄在小紙條上跟帳戶存摺、提款卡一起放在小
    盒子裡云云。然按金融帳戶資料事關個人財產權益之保障，
    提款卡及密碼等物之專屬性質均甚高，若落入不明人士手中
    ，極易被利用為取贓之犯罪工具，一般人均有妥為保管以防
    止他人任意使用之認識。是一般稍有社會歷練、經驗之人，
    為免他人取得提款卡後，可輕易得知提款卡密碼，而順利提
    領款項，應會選擇可助於記憶之密碼，不須另行將密碼抄寫
    在他處以便記憶。縱選擇之密碼難以記憶，而有另行書寫記
    憶之必要，為避免遭他人拾得後得自由提領款項，自當將載
    有密碼之內容與提款卡分別存放且妥善保管。本案被告於案
    發時係40歲之人，教育程度為國中，且具有工作經驗（見金
    訴卷二第253頁），其當屬具備一般智識及社會經驗之成年
    人，對於上情應有所認識，其既自承紀怡伸帳戶之提款卡密
    碼是其本身之生日，而女友係幫忙管理金錢之人，2人具有
    親密生活及信賴之關係，被告女友理應對被告之生日知之甚
    詳，自無將被告生日寫在小紙條上，並與紀怡伸帳戶之存摺
    及提款卡放置一塊之必要；再者，縱使被告上開所述為真，
    則被告於遺失提款卡時，為免其提款卡密碼洩漏而遭他人盜
    領或作為財產犯罪所用，自應更加積極掛失甚至報警處理，
    然被告自承其於遺失後即掛失健保卡、身分證，然就紀怡伸
    帳戶提款卡並未馬上報警處理，亦無向銀行申請掛失（見士
    檢卷第96頁、偵26585卷第82至83頁、金訴卷二第17至21頁
    ），此顯與民眾之皮包、提款卡遺失、遭竊後通常會於發現
    時即刻至警局報案並且向金融單位申報掛失之常情有悖，是
    被告上開辯稱應屬臨訟卸責之詞，難以採信。
  ⒉再參以時下不法份子收購取得人頭帳戶之常見手法，渠等利
    用部分民眾需款孔急或貪圖小利之心理因素，藉由登報或隨
    機搭訕招攬方式獲取提款卡及密碼之情形甚為常見，執行上
    亦無重大困難，而原帳戶所有人既係出於自願提供帳戶供渠
    等犯罪使用，事後自行凍結帳戶、變更密碼或申請將原金融
    卡作廢並補發新卡之可能性較低；相對而言，如該提款卡及
    密碼係原帳戶所有人遺失或以盜贓方式取得，則該等不法份
    子自須承擔原帳戶所有人隨時報警或求助金融機構應變處理
    之危險，進而使其費心詐騙之款項入帳後，面臨無法領出之
    窘境。是以不法份子果真確有使用人頭帳戶之必要，大可透
    過其他管道平和取得並安心使用，衡情均不致於使用遺失或
    竊得之帳戶提款卡、密碼，而徒增日後作為詐欺得款匯入帳
    戶時無從提領甚或遭警查獲之風險。查本案被告於105年1月
    26日申辦紀怡伸帳戶作為申辦勞工貸款使用乙情，業據其於
    偵訊時供承在卷（見偵26585卷第83頁），且觀以該帳戶於
    案發前之交易日期及摘要，均係每月存款3,000餘元1筆，以
    代繳每月貸款3,000餘元1筆，其餘別無其他交易紀錄，顯見
    紀怡伸帳戶僅係被告用以申辦勞工貸款之帳戶，而非被告於
    生活中慣常使用之金融帳戶，且該帳戶於107年4月10日餘額
    僅有7元，核與一般常見幫助詐欺取財之行為人，通常會將
    自身已無使用或不常用之金融帳戶交付他人使用，並於交付
    前，刻意將帳戶存款提領淨盡、餘額均甚低之經驗法則相符
    ；再觀以被告帳戶之歷次交易明細資料，該帳戶於107年4月
    10日結息後餘額為7元，於107年5月7日轉入50,000元、107
    年5月8日轉入60,000元後，旋於同日分多筆金額轉出（見金
    訴卷二第135至137頁），此一客觀事態，更與一般詐欺集團
    成員於遭詐騙之被害人將款項匯入人頭帳戶後，旋於短時間
    內分次提領殆盡等情相同，足認被告將紀怡伸帳戶之提款卡
    、密碼交付他人使用，而非因於107年間遺失而為詐欺集團
    成員取得乙節，應可認定。
　㈢紀怡公司帳戶部分：
　⒈至被告另辯稱：107年5月9日有自稱「鄭燦勳」的3個人過來
    找我，說誤匯入款項45萬元進我的紀怡公司帳戶，因為我的
    客戶也會直接匯工程款項給我，所以我不疑有他才幫忙提款
    45萬元，我沒有當車手云云。被告於警詢、偵訊及本院審理
    時均供稱：我對自稱「鄭燦勳」之人沒有什麼印象，我不確
    定他是不是我的客戶。自稱「鄭燦勳」之人在107年5月9日
    早上約11點，與另外2人一同至桃園市○○區○○路00○0號，「
    鄭燦勳」稱他老婆的工程款因為搞錯公司行號匯款45萬元到
    我的帳戶內，並要我上車，他們先載我到ATM確認帳戶餘額
    是否入帳，當時我查看並沒有45萬元入帳到紀怡公司帳戶，
    後來大約下午14點30分左右，他們又載我去刷帳本看有沒有
    入帳，但還是沒有入帳，最後大約是15點左右，他老婆確定
    有入帳，我才在下午15點20分左右提領45萬元給對方，但我
    當下也沒有查證「鄭燦勳」是誰云云（見士檢卷第7、96頁
    、審金訴卷第66、67頁）。然審諸紀怡公司帳戶之交易明細
    ，紀怡公司帳戶於案發前1年內，並未有超過10萬元之交易
    ，且被告又稱其對「鄭燦勳」是否為其客戶並無印象，則依
    照一般經驗法則，被告於「鄭燦勳」要求提領其帳戶內45萬
    元此等不常見之大筆金額，理應先行確認「鄭燦勳」是否為
    其客戶或曾經與其接洽業務而有匯錯款項之可能，甚至於查
    證無門之情況下，報警處理以保障自己權益。況且，倘「鄭
    燦勳」之配偶果真誤匯款入紀怡公司帳戶，則「鄭燦勳」之
    配偶應聯繫銀行，再由銀行聯繫被告確認並處理後續退款程
    序，而不會由「鄭燦勳」直接找上被告進行退款。然被告不
    僅未對上開與一般交易流程有悖之情形起疑，反聽從「鄭燦
    勳」之指示提款45萬元，被告上開所為已與常情不符。
  ⒉再者，被告於107年5月9日上午11時許經「鄭燦勳」等3人告
    知匯錯款項後，與「鄭燦勳」等3人一同至ATM自動櫃員機確
    認該帳戶是否有款項匯入，然該時被告既已發現無任何款項
    匯入，衡諸常情，應請「鄭燦勳」之配偶停止匯款即可，縱
    或「鄭燦勳」之配偶於該時業已匯款完成，則被告與「鄭燦
    勳」等3人亦可即時通知匯款銀行中止作業。果上開匯款作
    業已無法中止，為避免隨意提領不明款項交付陌生人而有觸
    法之虞，被告亦可提議由其直接操作紀怡公司帳戶，將該45
    萬元匯款退回原「鄭燦勳」之匯款帳戶即可，然被告不僅未
    為上開行止，反一再與「鄭燦勳」等3人至銀行確認紀怡公
    司帳戶入帳與否，甚且於確認入款後臨櫃提領45萬元交予「
    鄭燦勳」，足徵其對於上開款項應非匯錯公司帳款乙節，亦
    有所知悉，始會依指示領取及轉交款項。是被告空言否認，
    實無足採。
　⒊至被告雖傳喚證人高秋璋、劉雄達、張立言到庭證述，然上
    開證人於本院審理時，就被告是否有提供紀怡伸帳戶資料予
    他人、提領紀怡公司帳戶之45萬元是否涉犯洗錢罪、3人以
    上共同詐欺取財罪等事項，證人高秋璋答以：我只記得有車
    子停在被告附近，至於我有無對被告說那可能是詐騙這件事
    情已經沒有印象了，我也不知道被告和開車來的人在做什麼
    、在說什麼，我離車子的距離很遠，被告也沒向我求援過。
    被告有無把紀怡伸帳戶資料放在貨櫃屋外面的哪個地方我也
    不了解，被告也沒有跟我說是什麼東西不見了等語；證人劉
    雄達答以：被告只有跟我說過他的證件不見了，存款簿是後
    來才知道不見的，被告有跟我說他因為工程款匯款的事情卡
    到詐欺案，至於是誰匯錯款項給被告，被告也沒有跟我說等
    語；證人張立言答以：紀怡公司帳戶上面的印章的確是我的
    ，代表是我經手的交易，但我對這件事實在是已經沒有印象
    了等語（見金訴卷一146至158頁、金訴卷二231至235頁），
    綜觀證人3人之證述內容，證人高秋璋、劉雄達、張立言均
    無就被告本案涉犯之幫助詐欺取財、三人以上共同犯詐欺取
    財、幫助洗錢及一般洗錢等犯行之構成要件事實為何否定之
    證述，實無從遽以證人高秋璋、劉雄達、張立言之證詞而為
    有利被告之認定。
　㈣綜上所述，本案事證明確，被告上開犯行，均堪認定，應予
    依法論科。
二、論罪科刑
  ㈠按洗錢防制法所稱洗錢，指下列行為：二、掩飾或隱匿特定
    犯罪所得之本質、來源、去向、所在、所有權、處分權或其
    他權益者。洗錢防制法第2條第2款定有明文。又刑法第30條
    之幫助犯，係以行為人主觀上有幫助故意，客觀上有幫助行
    為，即對於犯罪與正犯有共同認識，而以幫助意思，對於正
    犯資以助力，但未參與實行犯罪之行為者而言。本案被告提
    供紀怡伸帳戶、紀怡公司帳戶予詐欺集團成員使用，使詐欺
    集團成員得基於詐欺取財之犯意，向如附表所示之告訴人林
    麗珠等3人施用詐術，並指示渠等轉帳至被告之金融帳戶內
    ，以遂行詐欺取財之犯行，是被告提供紀怡伸帳戶、紀怡公
    司帳戶資料供人使用之行為，係對於他人遂行詐欺取財及洗
    錢之犯行資以助力，應論以詐欺取財罪及一般洗錢罪之幫助
    犯。起訴意旨就被告提供紀怡伸帳戶、紀怡公司帳戶之部分
    論處洗錢罪之正犯，容有誤會。
  ㈡次按行為始於著手，故行為人於著手之際具有何種犯罪故意
    ，原則上自應負該種犯罪故意之責任。惟行為人若在著手實
    行犯罪行為繼續中轉化（或變更）其犯意（即犯意之升高或
    降低）而繼續實行犯罪行為，致其犯意轉化前後二階段所為
    ，分別該當於不同構成要件之罪名，而發生此罪與彼罪之轉
    化，除另行起意者，應併合論罪外，若有轉化（或變更）為
    其他犯意而應被評價為一罪者，自應吸收之法理，視其究屬
    犯意升高或降低而定其故意責任，犯意升高者，從新犯意；
    犯意降低者，從舊犯意。又刑法第28條規定，2人以上共同
    實行犯罪之行為者，皆為正犯，係因正犯基於共同犯罪之意
    思，分擔實行犯罪行為，其一部實行者，即應同負全部責任
    。而學理上所謂相續共同正犯，係指後行為者，於先行為者
    之行為接續或繼續進行中，以合同的意思，參與分擔實行，
    因其對於介入前先行為者之行為，具有就既成的條件加以利
    用，而繼續共同實行犯罪行為，自應負擔共同正犯之全部責
    任。而以目前遭破獲之詐欺集團詐騙案件運作模式，係先以
    電話或網路詐騙被害人，待被害人受騙匯款後，再由擔任「
    車手」之人出面負責提、取款，無論係何部分，均係該詐欺
    集團犯罪計畫不可或缺之重要環節。本案被告提供紀怡伸帳
    戶、紀怡公司帳戶予詐欺集團時，主觀上已預見該等帳戶將
    有遭他人用於詐欺取財、洗錢等不法用途之可能，而基於幫
    助詐欺、幫助洗錢之不確定故意，提供帳戶予詐欺集團使用
    ，繼而因詐欺集團成員指示而以臨櫃方式提領贓款，已參與
    詐欺贓款金流之提領，應認被告已將犯意提升為與詐欺集團
    成員共同詐欺取財、隱匿詐欺犯罪所得所在及去向之洗錢不
    確定故意等犯意聯絡，被告所為客觀上顯已轉移犯罪所得形
    式上之歸屬，致使檢警機關於檢視帳戶明細時，僅能片段觀
    察資金流動情形，有隱匿犯罪所得去向、所在之效果，而製
    造金流斷點。是就被告對於犯罪計畫之實現具有不可或缺之
    重要性，且與詐欺集團成員已為之詐欺行為，存在相互利用
    、補充關係，被告已參與詐欺取財、一般洗錢犯罪構成要件
    行為無疑，而應論以三人以上共同詐欺取財及一般洗錢犯行
    之共同正犯。被告幫助詐欺集團從事如附表所示詐欺取財、
    洗錢之行為，為犯意提升後所為之正犯即如附表所示詐欺、
    洗錢行為所吸收，均不另論罪。
  ㈢核被告所為，係犯刑法第339條之4第1項第2款之三人以上共
    同犯詐欺取財罪及洗錢防制法第14條第1項之一般洗錢罪。
    被告與本案詐欺集團成員間，有犯意聯絡及行為分擔，為共
    同正犯。被告以一提供本案紀怡伸帳戶、紀怡公司帳戶之帳
    戶資料行為，侵害如附表所示之告訴人3人之財產法益為一
    行為觸犯數罪名之想像競合犯，應依刑法第55條之規定，從
    一重處斷。又被告所犯之加重詐欺取財罪及洗錢罪，係為求
    詐得告訴人金錢之單一目的，行為間亦有局部同一之情形，
    其以一行為觸犯數罪名，為想像競合犯，依刑法第55條規定
    ，應從一重論以刑法第339條之4第1項第2款之三人以上共同
    詐欺取財罪。爰審酌被告正值壯年，不循正當途徑賺取錢財
    ，竟先提供帳戶予詐欺集團使用，嗣又進而擔任提款車手，
    與其所屬詐欺集團成員以施用詐術方式獲取不法財物，貪圖
    不勞而獲，造成告訴人財物損害金額甚鉅，嚴重損害財產交
    易安全及社會經濟秩序，其行為實值非難，且被告於犯後否
    認濫行，又未與告訴人林麗珠、黃林玉秀、鄭燦勳達成和解
    、賠償其等損害，未有悔悟，暨被告自陳國中畢業之智識程
    度，為紀怡公司負責人之家庭經濟狀況等一切情狀（見金訴
    卷二第253頁），量處如主文所示之刑。
三、又被告已將所提領之金額45萬元全數交付予「鄭燦勳」及其
    所屬詐欺集團成員，業據其於本院審理時供述明確（見金訴
    卷二第241頁），復無證據證明被告已自「鄭燦勳」及其所
    屬詐欺集團成員間取得金錢，應認被告並未因犯本案詐欺、
    洗錢罪而有犯罪所得，爰不宣告沒收，附予敘明。
據上論斷，應依刑事訴訟法第299條第1項前段，洗錢防制法第14
條第1項，刑法第11條前段、第28條、第339條之4第1項第2款、
第55條，刑法施行法第1條之1第1項，判決如主文。
本案經檢察官黃冠中提起公訴，經檢察官林佳勳到庭執行職務。
中    華    民    國    111   年    4    月    11     日
                  刑事第十六庭審判長法  官  游紅桃
                                    法  官  鄧瑋琪
                                    法  官  呂宜臻 
以上正本證明與原本無異。
如不服本判決應於收受判決後20日內向本院提出上訴書狀，並應
敘述具體理由。其未敘述上訴理由者，應於上訴期間屆滿後20日
內向本院補提理由書(均須按他造當事人之人數附繕本)「切勿逕
送上級法院」。 
      　　　　　　　　　　　　　　　書記官　黃心姿
中　　華　　民　　國　　111 　年　　4 　　月　　11　　日
附錄本案論罪科刑法條：
洗錢防制法第14條第1項
有第二條各款所列洗錢行為者，處7年以下有期徒刑，併科新臺
幣5百萬元以下罰金。
中華民國刑法第339條之4
犯第339條詐欺罪而有下列情形之一者，處1年以上7年以下有期
徒刑，得併科1百萬元以下罰金：
一、冒用政府機關或公務員名義犯之。
二、三人以上共同犯之。
三、以廣播電視、電子通訊、網際網路或其他媒體等傳播工具，
    對公眾散布而犯之。
前項之未遂犯罰之。
附表：
編號 告訴人 詐騙方式 （新臺幣） 匯款時間、地點、金額及轉入帳戶（新臺幣） 證據資料 1 林麗珠 於107年5月7日中午12時許，以電話號碼0000000000號門號撥打給林麗珠，佯稱為林麗珠友人「金生太太」，因為有急用而請求協助先將款項存入指定帳戶。林麗珠因而陷於錯誤，並依指示匯款右列金額至右列帳戶。 林麗珠於107年5月7日下午1時40分，在臺南市○區○○路0段000號之華南銀行金華分行，以其所申辦之華南商業銀行金華分行帳號000000000000號帳戶辦理臨櫃轉帳匯款5萬元至紀怡伸帳戶。 ①證人即告訴人林麗珠之證述（臺南警卷第3至5頁） ②華南銀行匯款回 條聯（臺南警卷第13頁） ③林麗珠帳戶存摺影本（臺南警卷第14頁） ④林麗珠電聯、訊息紀錄（臺南警卷第15、16頁） ⑤紀怡伸帳戶往來交易明細（臺南警卷第19頁） 2 黃林玉秀 於107年5月7日下午3時2分、同年月8日10時20分、10時40分，分別以電話號碼0000000000號門號、LINE通訊軟體撥打及傳送訊息給黃林玉秀，佯稱為黃林玉秀珠友人「蔡玉琴」，因為有急用而請求協助先將款項存入指定帳戶。黃林玉秀因而陷於錯誤，並依指示匯款右列金額至右列帳戶。 黃林玉秀於107年5月8日上午10時50分許，在臺中市○○區○○路0段000號之聯邦商業銀行，以現金辦理臨櫃轉帳匯款，匯款6萬元至紀怡伸帳戶。 ①證人即告訴人黃林玉秀之證述（中檢卷第11至12頁） ②聯邦銀行匯款顧客收執聯（中檢卷第13頁） ③電聯、訊息紀錄翻拍照片（中檢卷第14至16頁） ④紀怡伸帳戶往來交易明細（臺南警卷第26反頁） 3 鄭燦勳 於107年5月8日中午某時許起(起訴書誤載為7日)，以電話聯繫鄭燦勳，分別佯稱其等為刑事警察局陳志發主任、張清雲檢察官及陳玉萍主任檢察官，並要求鄭燦勳將款項存入指定帳戶。鄭燦勳因而陷於錯誤，依指示匯款右列金額至右列帳戶（無證據證明紀怡伸知悉本次係以冒用公務員名義之詐術犯之）。 鄭燦勳於107年5月9日下午2時22分，在新北市三芝區農會，以現金辦理臨櫃轉帳匯款45萬元至紀怡公司帳戶。 ①證人即告訴人鄭燦勳之證述（士檢卷第15至17頁） ②新北市三芝區農會匯款收據（士檢卷第23頁） ③鄭燦勳電聯紀錄（士檢卷第86至88頁） ④紀怡公司帳戶帳戶往來交易明細（金訴卷二第135至142頁）